Jorge Ignacio Lara Ceballos

Licenciado en sistemas aéreos y aeroespaciales AWS Cloud Practitioner Data Scientist Professional IBM jorgelaraceballos@gmail.com https://www.linkedin.com/in/jorge-ignacio-lara-ceballos/ https://github.com/ddrrakkenn

Data Scientist con más de 5 años de experiencia, especializado en Python y R, y habilidades en bibliotecas como Pandas, Numpy y Scikit-learn, Matplotlib y Seaborn entre otras como así también redes neuronales. Experiencia en AWS y proyectos de segmentación de clientes en una fintech en EE. UU. y AB-InBev. Certificado en gestión de proyectos por el PMI, con experiencia en el sector aeronáutico. Apasionado por aplicar Data Science en diversos campos e industrias.

EXPERIENCIA

Arkho.io, Sr Data Scientist — Febrero 2023 - Actualidad.

- Trabajo con series de tiempo en AWS como cloud principal.
- Construcción de arquitectura de aplicaciones para soluciones de machine learning.
- Implementacion de metodologias Agile para control y seguimiento de los proyectos de la empresa.
- Mejora del data governance de las empresas contratantes
 Stack tecnológico: Python, AWS Forecast, AWS S3, AWS Transcribe, AWS Lambda, AWS Cloudformation, AWS Comprehend, AWS Sagemaker, AWS Glue, AWS Quicksight, Jira.

Pi Data Strategy & Consulting, Data Scientist — Septiembre, 2019- Febrero 2023

- Creacion de proyectos referidos a sector bancario como RFM, Aging de cartera y Propensión a financiar.
- Liderazgo de equipo multidisciplinario para mejorar el alcance de los proyectos en diversos sectores de negocios.
- Implementacion de metodologias Agile para control y seguimiento de los proyectos de la empresa.
- Mejora del data governance de las empresas contratantes
 Stack tecnológico: Python, Pyspark, Databricks, Snowflake, Ovaledge, Excel, Azure, Jira, Microsoft 365, SQL.

aB-InBev, Data Scientist - Segmentation Team — Mayo, 2018 - Septiembre, 2019

- Optimicé en 70% los scripts que ya se tenían dando un enfoque más práctico y fácil de entender para los diversos equipos de ciencia de datos de la empresa.
- Asesoré e implementé cambios en los diferentes scripts que tenía la empresa para realizar tareas de segmentación para aumentar el alcance de los resultados.
- Implementé enriquecimiento de bases de datos con API de Google para geolocalización, lo cual mejoró los resultados previos.
 - **Stack tecnológico:** Python, Pandas, Numpy, Scikit-Learn, Geopy, Excel, Azure, Power BI, Google API Nearby search, SQL.

Quash.ai, Data Scientist — Febrero, 2018 - Junio, 2018

- Mejoré en un 80% el uso de metodologías de utilización de librerías para machine learning implementando H20 como librería de ajuste de hiperparametros.
- Desarrollé nuevas formas de trabajo con big data a través de Dask y Modin.
- Fui encargado de investigación de nuevas implementaciones en el uso de librerías (Dask, Modin) para el manejo de grandes datos en entornos locales sin tener que utilizar servicios en la nube.
 - Stack tecnológico: Python, R, Pandas, Numpy, H20, Dask, Modin, Excel, Power Bi, Google data studio, Trello.

Coderhouse, Data Scientist - Tutor Especialista — Septiembre, 2020 - Actualidad.

- Contribuí a la mejora de la relación alumno Profesor en el dictado de clases de Data Science.
- Corregí trabajos realizados por los alumnos y guíe personalmente en el entendimiento de las diferentes herramientas de Data Science (programación, matemática estadística, métodos de resolución de problemas).
- Contribuí en la capacitación de más de 200 de alumnos en diversos temas en ciencia de datos, a través de dictado de clases en lenguajes de programación, estadística, machine learning entre otros, con un enfoque cercano y

Jorge Ignacio Lara Ceballos

jorgelaraceballos@gmail.com https://www.linkedin.com/in/jorge-ignacio-lara-ceballos/ https://github.com/ddrrakkenn

Licenciado en sistemas aéreos y aeroespaciales AWS Cloud Practitioner Data Scientist Professional IBM

amigable para no informáticos.

Stack tecnológico: Python, Pandas, Numpy, Excel, scikit-learn, Seaborn, Machine learning, aprendizaje supervisado y no supervisado.

Freelance, Data Scientist — Abril, 2019 - Actualidad.

- Mejoré los sistemas de búsqueda de aeronaves en un 90% con metodologías Agile en combinación de herramientas digitales como Excel, Python, base de datos, etc.
- Aumento en 50% la velocidad de respuesta para estas tareas, como también para las tareas administrativas de diferentes proyectos.
- Desarrollé varios proyectos en Data Science como en desarrollo full stack.

Stack tecnológico: Python, Pandas, Numpy, Excel, scikit-learn, Seaborn, Machine learning, aprendizaje supervisado y no supervisado.

HABILIDADES

Lenguajes de Programación: Avanzado: Python, R; Intermedio: Javascript.

Herramientas de Frameworks: <u>Avanzado:</u> Pandas, Numpy, Scikit-Learn, Matplotlib; <u>Intermedio:</u> Geopy, H2O, Seaborn, Google API Nearby Search, Power BI, Tableau, Pyspark.

Base de Datos: Avanzado: Microsoft SQL server; T-SQL Intermedio: MongoDB, Maria DB, MySQL.

Herramientas: Git, Slack, Discord, Microsoft Teams, Jira.

Agile: Project management, Scrum, Agile, Kanban.

Idiomas: Fluido: Inglés; Intermedio: Francés; Nativo: Español.

EDUCACIÓN

Instituto Universitario Aeronáutico – Córdoba, Argentina. Licenciado en sistemas aéreos y aeroespaciales, Diciembre 2008. Universidad Tecnológica Nacional – Buenos Aires, Argentina. Posgrado en Project Management, Enero 2019. Coursera IBM– Córdoba, Argentina. Data Science Professional, Agosto 2020.

Universidad Tecnológica Nacional – Buenos Aires, Argentina. Professional full stack developer, Abril 2021.

CERTIFICACIONES

Certified Associate Project Management CAPM - PMI (Project Management Institute). 2020.

Introduction of Data Science - Cognitive class. 2020.

Data Science Methodology - Cognitive class. 2020.

Data Science Hands-On with Open Source Tools - Cognitive class. 2020.

Certificado administrador de bases de datos - Fundacion Carlos Slim. 2020.

Certificado Visualizador de Big Data - Fundación Carlos Slim. 2020.

Certificación Analista de datos - Fundación Carlos Slim. 2020.

Gestión de proyectos con metodologías Ágiles y enfoque Lean – Fundación Telefónica Movistar. 2021.

Professional Certificate CEFR B2 Upper Intermediate - EnglishScore. 2021

Machine learning con Python - Nivel avanzado - Coursera. 2022.

Certified Cloud Practitioner AWS- AWS (Amazon Web Services). 2023.